臺灣士林地方法院刑事判決　　　　　　　　　　　　　九十年度簡上字第一六五號
　　上　訴　人
　　即　被　告　乙○○
右列上訴人即被告因妨害名譽等案件，不服本院中華民國九十年九月二十六日九十年
度簡字第六八六號第一審判決（聲請簡易判決處刑案號：臺灣士林地方法院檢察署八
十九年度偵字第五六二一號，及移送併案審理案號：臺灣士林地方法院檢察署九十年
度偵字第三九三三號），提起上訴，本院管轄之第二審合議庭判決如左：
    主  文
上訴駁回。
    事  實
一、乙○○與甲○○因座落於臺北市士林區○○○道○段十二巷二六之二號（按甲○
    ○認為門牌號碼應是同巷三二號）之以簡易棚架及帆布搭蓋之正前方未有任何圍
    籬，可供不特定人自由出入之開放式佛堂道場之土地使用問題時生爭執，並因而
    交惡，乙○○於民國九十年一月二十六日上午八時五十分許，在上開周圍有住家
    ，且不特定之公眾得自由出入及經過之佛堂道場，又與甲○○發生口角，乙○○
    竟在不特定之人可得共見共聞之情況下，公然以臺語：「幹你娘，幹你娘大尾」
    等穢語大聲辱罵甲○○，乙○○並且意圖散布於眾，同時再公然以言語大聲指稱
    「甲○○與李和明搞男女關係」等語，而指摘足以詆毀貶損甲○○名譽之事。
二、案經被害人甲○○訴請臺灣士林地方法院檢察署檢察官偵查後聲請簡易判決處刑
    及移送併辦審理。
    理  由
一、訊據上訴人即被告乙○○固坦承有於前開時地，與甲○○發生爭執時，對甲○○
    口出前揭言詞，惟辯稱：甲○○也有罵我，是因道場土地之事才會爭吵，且這是
    小事，否認犯罪云云。經查，被告右揭公然侮辱及誹謗甲○○之事實，業據告訴
    人甲○○指訴綦詳，並有當場錄音之錄音帶一卷扣案及錄音譯文附卷可稽，而上
    開錄音帶中確有被告乙○○對告訴人甲○○罵三字經及說與李和明搞男女關係等
    語，復經檢察官於偵查中當庭播放該錄音帶勘驗屬實（見八十九年度偵字第五六
    二一號偵查卷第五十三頁正面），且檢察官當庭播放之上開錄音帶中確為被告之
    聲音及有說過前揭言語等情，亦據被告供承在卷（見同上偵查卷第五十三頁正面
    ），可見被告於右揭時地，確有以前開言語對告訴人甲○○出言辱罵及加以指摘
    ，至為明灼；再查，前開佛堂道場是任何人都可以進出，爭執時他人經過可以看
    到及聽到一節，已據被告供明在卷（見同上偵查卷第五十三頁正面及本院九十一
    年三月八日審判筆錄），且被告係大聲辱罵，若附近之住戶在觀看應可以聽到等
    情，復經告訴人甲○○陳述明確（見本院九十一年四月十二日審判筆錄），又上
    開佛堂道場係以簡易棚架及帆布搭蓋之正前方未有任何圍籬可供不特定人自由出
    入，且旁有住家之開放式佛堂道場，亦有被告提出之相片二幀在卷可憑，顯見上
    開佛堂道場為公眾得自由出入及經過之場所，且旁又有其他住戶鄰居，被告竟在
    該處，於其他鄰居及不特定之人得以共見共聞之情況下，以前開粗鄙之三字經對
    甲○○出言大聲謾罵，自屬足使甲○○難堪之公然侮辱行為，被告並同時大聲指
    摘甲○○與李和明搞男女關係，其他鄰居及經過之不特定之人亦可能聽聞，足見
    被告有散布於眾之意圖，且被告以上開言語無端具體指摘涉及告訴人甲○○私德
    之事，亦足以詆毀貶損甲○○之名譽。綜上所述，本件事證至臻明確，被告飾詞
    否認犯行，自不足採，何況於爭執中，倘若告訴人縱使亦有辱罵被告之情事，究
    屬被告是否對告訴人另行提出告訴之另一問題，被告尚難執此而解免罪責，其犯
    行堪以認定。
二、原審核被告所為，係犯刑法第三百零九條第一項之公然侮辱罪及同法第三百十條
    第一項之普通誹謗罪，並認被告係以一行為觸犯上開二罪名，為想像競合犯，應
    從較重之普通誹謗罪處斷，而判處被告意圖散布於眾，而指摘足以毀損他人名譽
    之事，處拘役伍拾日，如易科罰金，以佰元折算壹日。經核原審認事用法，均
    無違誤，量刑亦屬允當，應予維持。被告上訴意旨否認犯行，為無理由，應予駁
    回。至於移送併辦部分，與本件事實相同，附此敘明。
據上論斷，應依刑事訴訟法第四百五十五條之一第一項、第三項、第三百六十八條，
判決如主文。
本案經檢察官呂文忠到庭執行職務。
中      華      民      國    九十一    年      四      月    二十六    日
                                    臺灣士林地方法院刑事第三庭
                                        審判長法  官  洪  英  花
                                              法  官  何  信  慶
                                              法  官  曾  家  貽
右正本證明與原本無異。
本判決不得上訴。
                                               書記官  陳  玉  珍
中      華      民      國    九十一    年      五      月      一      日
附錄本案論罪科刑法條：
刑法第三百零九條第一項：
公然侮辱人者，處拘役或三百元（現已提高十倍為三千元）以下罰金。
刑法第三百十條第一項：
意圖散布於眾，而指摘或傳述足以毀損他人名譽之事者，為誹謗罪，處一年以下有期
徒刑、拘役或五百元（現已提高十倍為五千元）以下罰金。
